# 请教陈老师，关于涉及股权非货币性资产交换的问题

提问人：auditorwcr 时间：2016-03-07 21:08:01
陈老师，您好！请教您一个问题： A公司为集团母公司，与子公司B各持有甲公司50%股权，A公司表决权占多数，将甲公司纳入合并范围；C公司为A公司子公司。 2015 年，A、B、C公司签订协议：A以甲50%股权（评估公允价值）出资；B以甲50%股权及其另外三家子公司（评估公允价值）出资；C公司以其三家子公司（评估公允价值）出资；成立新公司乙公司， 2016 年 1 月 1 日为合并基准日。
2015 年 12 月 31 日，A公司长期股权投资—甲公司账面价值 6000 万。甲公司评估公允价值 7000 万（A公司长投-甲公允价值 3500万）。 乙公司成立后，账面实收资本 1 亿元，A公司持有股本10%。A、B、C出资溢价部分计入乙公司资本公积。 A公司账面将持有乙公司10%股权作为可供出售金融资产-成本计量核算。 请问陈老师，A公司账面应确认的可供出售金融资产成本应为多少？该交易是否可以套用非货币性资产交换准则？

回答人：chenyiwei
A公司虽然只直接持有乙公司 10 ％的股权，但可以控制乙公司，因此对直接持有的乙公司 10 ％股权投资应作为长期股权投资按成本法核算。A对乙公司的投资成本应由其原先对甲公司的投资成本 3500 万元平移而来，在A的个别报表中不确认损益、其他综合收益或资本公积变动。